【裁判字號】    89,交簡上,35
【裁判日期】    891030
【裁判案由】    公共危險
【裁判全文】
~w2z2;臺灣高雄地方法院刑事判決~w1z1;    八十九年度交簡上字第三五號
    上  訴  人
    即  被  告  甲○○
右列上訴人因公共危險案件，不服臺灣高雄地方法院鳳山簡易庭八十九年五月二十二
日八十九年度鳳交簡字第二六九號刑事簡易判決（檢察官聲請簡易判決處刑案號：八
十八年度偵字第二七五六八號），提起上訴，本院判決如左：
    主  文
上訴駁回。
    事實及理由
一、本案經本院審理結果，認原審判決之認事用法及量刑，均無不合，應予維持，並
    引用原審判決書所記載之事實、證據及理由。（如附件）
二、上訴人即被告甲○○上訴意旨固辯稱：渠僅食用薑母鴨，並未飲酒；渠去卡拉Ｏ
    Ｋ店係拿會錢給別人云云。惟查：
  (一)被告於經警檢測其吐氣中所含酒精濃度高達每公升零點七零毫克，有酒精濃度測
    試單（序號︰三六九○號，案號︰○六六一號）乙紙在卷（警卷）可稽。按刑法
    第一百八十五條之三規定所謂「不能安全駕駛」，乃抽象危險犯，並不以發生具
    體危險為必要，對於呼氣酒精濃度已達每公升零點五五毫克（○．五五ＭＧ＼Ｌ
    ）以上，肇事率為一般正常人之十倍，認為已達不能安全駕車之標準，此業經法
    務部八十八年五月十八日法八八檢字第○○一六六九號函告週知，且按就醫學文
    獻所知，酒精對人體造成之影響，於呼氣時酒精濃度達每公升零點二五毫克（約
    合體內血液中酒精濃度五○ＭＧ＼ＤＬ或零點零五％）即會輕度中毒，造成輕度
    協調功能降低；呼氣酒精濃度達每公升零點五毫克時（約合體內血液中酒精濃度
    一○○ＭＧ＼ＤＬ或零點一％）屬輕到中度中毒症狀，出現反應較慢、感覺減低
    、影響駕駛之狀況；呼氣酒精濃度達每公升零點七五毫克（約合體內血液中酒精
    濃度一五○ＭＧ＼ＤＬ或零點一五％）時出現思考改變、個性行為改變等中毒症
    狀；又飲酒後一小時許，其體內血液酒精濃度可達最高，此有分別有行政院國軍
    退除役官兵輔導委員會臺北榮民總醫院八十八年八月五日（八八）北總內字第二
    六八六八號函文、八十八年十月二十六日（八八）院賓文廉字第一三四○七號臺
    灣高等法院函中臺北醫學院附設醫院精神科主任蔡尚穎「酒精對人體生理與行為
    之影響」一文可據。而本案被告為警查獲時其吐氣所含酒精成份測試，如上所述
    ，其呼氣酒精濃度已達每公升零點七零毫克，為高於前揭標準頗多，其發生肇事
    之危險性，已高出一般人甚多，依前揭說明，被告顯已達不能安全駕駛之酒醉狀
    態，至堪認定。並有證人即當時值勤員警張介星於偵查中證稱︰伊與被告即上訴
    人談話間乃發覺其身上有酒味，即檢測被告即上訴人吐氣中所含酒精濃度等語明
    確。此部分，原審判決已調查明確。
  (二)被告即上訴人於警詢中供承︰渠於八十八年十月二十九日零時許，在高雄市○○
    路芭芭卡拉ＯＫ與同事一起喝酒，喝到零時二十分許結束等語，經核與警詢中連
    續錄音之錄音帶內容相符，被告即上訴人上開之所辯，不啻有違程序法上之「禁
    反言原理」（Rule of Estoppel），亦與憲法上之正當法律程序相悖甚明，是渠
    上開辯解，殊無足取。另觀諸證人張介星前揭證述，被告即上訴人為警查獲時，
    旋為該證人發覺身上有酒味，且渠亦不否認為牌照號碼ＹＸ─七八八六號自用小
    客車駕駛人，是以，本案查獲經過，被告即上訴人顯不符合刑法上之自首要件，
    尚難要刑法自首減輕其刑之寬典，附此敘明。
三、職是之故，原審判決認事用法均無不當，量刑亦堪稱妥適。被告上訴指摘原判決
    不當，洵無可取，為無理由，應予駁回。
據上論斷，應依刑事訴訟法第四百五十五條之一第一項、第三項、第三百六十八條、
第三百七十三條，判決如主文。
本案經檢察官陳宗吟到庭執行職務。
中      華      民      國    八十九    年      十      月     三十     日
                                  臺灣高雄地方法院交通法庭
                                      審判長法  官
                                            法  官
                                            法  官
不得上訴。


司法院資訊處製作；財團法人民間司法改革基金會備份。
